cs: Chráněná součást: Oblast vzduchové koule; Nohy skříně; Povrch skříně; Sklo hracího pole; Vyskakující nárazník; Plasty návratové dráhy; Vystřelovací dráha; Boční grafika; Plasty praku; Jiné
hu: Védett alkatrész: Léggolyó terület; Szekrénylábak; Szekrény felület; Játéktér üveg; Pop ütköző; Visszatérő sáv műanyagok; Lövő sáv; Oldaldíszítés; Csúzli műanyagok; Egyéb
ru: Защищаемый компонент: Зона воздушного шара; Ножки корпуса; Поверхность корпуса; Стекло игрового поля; Выскакивающий бампер; Пластик возвратной дорожки; Стартовая дорожка; Боковое оформление; Пластик рогатки; Другой
sv: Skyddad komponent: Luftbollsområde; Skåpben; Skåpyta; Spelfältsglas; Pop-stötfångare; Returbansplaster; Skyttebana; Sidodekor; Slingshot-plaster; Övrigt
pt-BR: Componente protegido: Área de bola aérea; Pernas do gabinete; Superfície do gabinete; Vidro do campo de jogo; Bumper pop; Plásticos da pista de retorno; Pista de lançamento; Arte lateral; Plásticos do estilingue; Outro
da: Beskyttet komponent: Luftboldområde; Kabinetben; Kabinetoverflade; Spillefeltglas; Pop-bumper; Returbane-plastik; Skydebane; Sidekunst; Slynge-plastik; Andet
de: Geschützte Komponente: Luftballbereich; Schrankbeine; Schrankoberfläche; Spielfeldglas; Pop-Stoßfänger; Rücklaufbahn-Kunststoffe; Schussbahn; Seitenkunst; Schleuder-Kunststoffe; Sonstiges
lt-LT: Saugomas komponentas: Oro kamuoliuko zona; Spintelės kojelės; Spintelės paviršius; Žaidimo lauko stiklas; Spyruoklinis buferis; Grįžimo juostos plastikai; Šaudymo juosta; Šoninė grafika; Šautuvėlio plastikai; Kita
el: Προστατευόμενο εξάρτημα: Περιοχή airball; Πόδια ερμαρίου; Επιφάνεια ερμαρίου; Τζάμι πεδίου παιχνιδιού; Pop bumper; Πλαστικά λωρίδας επιστροφής; Λωρίδα εκτόξευσης; Πλάγια τέχνη; Πλαστικά σφεντόνας; Άλλο
nb: Beskyttet komponent: Luftballområde; Kabinettbein; Kabinettoverflate; Spillefeltglass; Pop-støtfanger; Returbane-plast; Skytebane; Sidekunst; Slynge-plast; Annet
es: Componente protegido: Área de bola aérea; Patas del gabinete; Superficie del gabinete; Cristal del campo de juego; Parachoques emergente; Plásticos del carril de retorno; Carril de disparo; Arte lateral; Plásticos de tirachinas; Otros
tr: Korunan bileşen: Airball alanı; Kabin ayakları; Kabin yüzeyi; Oyun alanı camı; Pop tampon; Dönüş yolu plastikleri; Atış yolu; Yan sanat; Sapan plastikleri; Diğer
sl-SI: Zaščitena komponenta: Območje zračne žoge; Noge omare; Površina omare; Steklo igralnega polja; Odbojnik; Plastika povratne steze; Strelna steza; Stranska grafika; Plastika frače; Drugo
bg-BG: Защитен компонент: Зона за въздушна топка; Крака на кабинета; Повърхност на кабинета; Стъкло на игралното поле; Поп бъмпер; Пластмаси на връщащите коридори; Коридор за изстрелване; Странично изкуство; Пластмаси на прашката; Други
hr-HR: Zaštićena komponenta: Područje za zračnu loptu; Noge kućišta; Površina kućišta; Staklo igrališta; Pop odbojnik; Plastika povratne staze; Staza za lansiranje; Bočna grafika; Plastika za praćku; Ostalo
zh-TW: 受保護組件: 空球區; 機台支腳; 機台表面; 遊戲檯玻璃; 彈跳器; 回球道塑膠件; 發射道; 側面圖案; 彈弓塑膠件; 其他
fi: Suojattu komponentti: Ilmapalloalue; Kaapin jalat; Kaapin pinta; Pelikentän lasi; Ponnahtava puskuri; Paluukaistan muovit; Laukaisukaista; Sivutaidekuvitus; Ritsapuskurin muovit; Muu
sk-SK: Chránená súčiastka: Oblasť vzduchových loptičiek; Nohy skrinky; Povrch skrinky; Sklo hracieho poľa; Vyskakovací nárazník; Plasty návratovej dráhy; Odpaľovacia dráha; Bočná grafika; Plasty praku; Iné
pt-PT: Componente protegido: Área de bola aérea; Pernas do armário; Superfície do armário; Vidro do campo de jogo; Para-choque pop; Plásticos da pista de retorno; Pista de lançamento; Arte lateral; Plásticos de estilingue; Outro
nl: Beschermd onderdeel: Luchtbalgebied; Kastpoten; Kastoppervlak; Speelveldglas; Pop bumper; Return lane kunststoffen; Schietbaan; Zijkunstwerk; Slingshot kunststoffen; Andere
ko: 보호되는 구성 요소: 에어볼 구역; 캐비닛 다리; 캐비닛 표면; 플레이필드 유리; 팝 범퍼; 리턴 레인 플라스틱; 슈터 레인; 사이드 아트; 슬링샷 플라스틱; 기타
zh-CN: 受保护组件: 空球区; 机柜腿; 机柜表面; 游戏区玻璃; 弹跳器; 回道塑料件; 发球道; 侧面艺术; 弹弓塑料件; 其他
fr: Composant protégé: Zone airball; Pieds du cabinet; Surface du cabinet; Vitre du plateau; Bumper pop; Plastiques de couloir de retour; Couloir de lancement; Art latéral; Plastiques de lance-pierre; Autre
en: Protected component: Airball area; Cabinet legs; Cabinet surface; Playfield glass; Pop bumper; Return lane plastics; Shooter lane; Side art; Slingshot plastics; Other
ro-RO: Componentă protejată: Zona airball; Picioarele cabinetului; Suprafața cabinetului; Sticla câmpului de joc; Pop bumper; Plasticele benzii de întoarcere; Banda de lansare; Arta laterală; Plasticele praștiei; Altele
pl: Element chroniony: Obszar airball; Nogi szafki; Powierzchnia szafki; Szyba pola gry; Odbijacz pop; Plastiki toru powrotnego; Tor wyrzutni; Grafika boczna; Plastiki procy; Inne
vi: Thành phần được bảo vệ: Khu vực bóng bay; Chân tủ; Bề mặt tủ; Kính mặt chơi; Cần đẩy bật; Nhựa làn về; Làn bắn; Nghệ thuật bên; Nhựa súng cao su; Khác
th: ส่วนประกอบที่ได้รับการป้องกัน: พื้นที่ลูกบอลกระโดด; ขาตู้; พื้นผิวตู้; กระจกสนามเล่น; กันชนแบบป๊อป; พลาสติกช่องกลับ; ช่องยิง; ศิลปะด้านข้าง; พลาสติกหนังสติ๊ก; อื่นๆ
ja: 保護対象コンポーネント: エアボールエリア; キャビネット脚; キャビネット表面; プレイフィールドガラス; ポップバンパー; リターンレーンプラスチック; シューターレーン; サイドアート; スリングショットプラスチック; その他
it: Componente protetto: Area airball; Gambe del mobile; Superficie del mobile; Vetro del campo di gioco; Pop bumper; Plastiche delle corsie di ritorno; Corsia di lancio; Grafica laterale; Plastiche slingshot; Altro